<!DOCTYPE html PUBLIC "-//W3C//DTD XHTML 1.0 Transitional//EN" "http://www.w3.org/TR/xhtml1/DTD/xhtml1-transitional.dtd">
<html xmlns="http://www.w3.org/1999/xhtml">
<head>
	<meta http-equiv="Content-Type" content="text/html; charset=iso-8859-1" />
	<title>Ymmärrä suomea</title>
	<style type="text/css" media="all">@import "css/styles.css";</style>
	<script type="text/javascript" src="swfobject.js"></script>
</head>
<body class="font-medium">
	<div id="main-wrapper">
		<div id="topbar"></div>
		<div id="main-menu">
			<table cellspacing="0" cellpadding="0" border="0" class="add-links"><tr>
				<td class="item"><img class="raquo" src="i/raquo.gif" alt="" height="7" width="4" /><a href="/ymmarra/index.php?moduli=sanakirja">Sanakirja</a></td>
				<td class="item"><img class="raquo" src="i/raquo.gif" alt="" height="7" width="4" /><a href="/ymmarra/index.php?moduli=verbit">Verbiluettelo</a></td>
				<td class="item"><img class="raquo" src="i/raquo.gif" alt="" height="7" width="4" /><a href="/ymmarra/index.php?moduli=kielioppi">Kielioppi</a></td>
			</tr></table>
			<table cellspacing="0" cellpadding="0" border="0"><tr>
				<td class="item"><img class="raquo" src="i/raquo.gif" alt="" height="7" width="4" /><a href="/ymmarra/index.php">Etusivu</a></td>
				<td class="item"><img class="raquo" src="i/raquo.gif" alt="" height="7" width="4" /><a href="/ymmarra/index.php?moduli=tekstit">Lukutekstit</a></td>
			</tr></table>
		</div>
		<div id="content">
			<table cellspacing="0" cellpadding="0" border="0" id="content-wrapper"><tr>
				<td>
					<div id="left-menu">
												<div class="header-verb"><span>Verbit</span></div>
						<div class="menu">
								<div class="init"><a href="/ymmarra/index.php?moduli=verbit&kirjain=a">A</a></div>
								<div class="init"><a href="/ymmarra/index.php?moduli=verbit&kirjain=e">E</a></div>
								<div class="init"><a href="/ymmarra/index.php?moduli=verbit&kirjain=h">H</a></div>
								<div class="init"><a href="/ymmarra/index.php?moduli=verbit&kirjain=i">I</a></div>
								<div class="init"><a href="/ymmarra/index.php?moduli=verbit&kirjain=j">J</a></div>
								<div class="init"><a href="/ymmarra/index.php?moduli=verbit&kirjain=k">K</a></div>
								<div class="init"><a href="/ymmarra/index.php?moduli=verbit&kirjain=l">L</a></div>
								<div class="init"><a href="/ymmarra/index.php?moduli=verbit&kirjain=m">M</a></div>
								<div class="init"><a href="/ymmarra/index.php?moduli=verbit&kirjain=n">N</a></div>
								<div class="init"><a href="/ymmarra/index.php?moduli=verbit&kirjain=o">O</a></div>
								<div class="init"><a href="/ymmarra/index.php?moduli=verbit&kirjain=p">P</a></div>
								<div class="init"><a href="/ymmarra/index.php?moduli=verbit&kirjain=r">R</a></div>
								<div class="init"><a href="/ymmarra/index.php?moduli=verbit&kirjain=s">S</a></div>
								<div class="init"><a href="/ymmarra/index.php?moduli=verbit&kirjain=t">T</a></div>
								<div class="init"><a href="/ymmarra/index.php?moduli=verbit&kirjain=u">U</a></div>
								<div class="init"><a href="/ymmarra/index.php?moduli=verbit&kirjain=v">V</a></div>
								<div class="init"><a href="/ymmarra/index.php?moduli=verbit&kirjain=y">Y</a></div>
								<div class="init"><a href="/ymmarra/index.php?moduli=verbit&kirjain=Ä">Ä</a></div>
						</div>					</div>
				</td>
				<td>
					<div id="main-content">
						<div id="path">
							<a href=".">Etusivu</a> &gt; <a href="/ymmarra/index.php?moduli=verbit&kirjain=H">H</a>						</div>
													<h1>HERJETÄ</h1>
						<table cellspacing="0" cellpadding="0" border="0">
							<tr>
								<td colspan="2" style="padding-bottom:10px;"><strong>Aktiivin indikatiivi</strong></td>
							</tr>
							<tr>
								<td><pre>PREESENS                   
minä     herkeän           
sinä     herkeät           
hän      herkeää           
me       herkeämme         
te       herkeätte         
he       herkeävät         

PASSIIVI
         herjetään         

IMPERFEKTI                 
         herkesin          
         herkesit          
         herkesi           
         herkesimme        
         herkesitte        
         herkesivät        

PASSIIVI
         herjettiin        

PERFEKTI
olen     herjennyt         
olet     herjennyt         
on       herjennyt         
olemme   herjenneet        
olette   herjenneet        
ovat     herjenneet        

PASSIIVI
on       herjetty          

PLUSKVAMPERFEKTI
olin     herjennyt         
olit     herjennyt         
oli      herjennyt         
olimme   herjenneet        
olitte   herjenneet        
olivat   herjenneet        

PASSIIVI
oli      herjetty          
</pre></td>
								<td>&nbsp;&nbsp;&nbsp;</td>
								<td><pre>  KIELTOMUOTO
  en        herkeä
  et        herkeä
  ei        herkeä
  emme      herkeä
  ette      herkeä
  eivät     herkeä


  ei        herjetä

   
  en        herjennyt
  et        herjennyt
  ei        herjennyt
  emme      herjenneet
  ette      herjenneet
  eivät     herjenneet


  ei        herjetty


  en    ole herjennyt
  et    ole herjennyt
  ei    ole herjennyt
  emme  ole herjenneet
  ette  ole herjenneet
  eivät ole herjenneet


  ei    ole herjetty


  en    ollut  herjennyt
  et    ollut  herjennyt
  ei    ollut  herjennyt
  emme  olleet herjenneet
  ette  olleet herjenneet
  eivät olleet herjenneet


  ei    ollut  herjetty
</pre></td>
							</tr>
						</table>
						<table cellspacing="0" cellpadding="0" border="0">
							<tr>
								<td colspan="2" style="padding-bottom:10px;"><strong>Aktiivin konditionaali</strong></td>
							</tr>
							<tr>
								<td><pre>PREESENS
minä     herkeäisin        
sinä     herkeäisit        
hän      herkeäisi         
me       herkeäisimme      
te       herkeäisitte      
he       herkeäisivät      

PASSIIVI
         herjettäisiin     

PERFEKTI
olisin   herjennyt         
olisit   herjennyt         
olisi    herjennyt         
olisimme herjenneet        
olisitte herjenneet        
olisivat herjenneet        

PASSIIVI
olisi    herjetty          
</pre></td>
								<td>&nbsp;&nbsp;&nbsp;</td>
								<td><pre> 
  en        herkeäisi
  et        herkeäisi
  ei        herkeäisi
  emme      herkeäisi
  ette      herkeäisi
  eivät     herkeäisi


  ei        herjettäisi


  en    olisi  herjennyt
  et    olisi  herjennyt
  ei    olisi  herjennyt
  emme  olisi  herjenneet
  ette  olisi  herjenneet
  eivät olisi  herjenneet


  ei    olisi  herjetty
</pre></td>
							</tr>
						</table>
						<table cellspacing="0" cellpadding="0" border="0">
							<tr>
								<td colspan="2" style="padding-bottom:10px;"><strong>Aktiivin potentiaali</strong></td>
							</tr>
							<tr>
								<td><pre>PREESENS
minä     herjennen         
sinä     herjennet         
hän      herjennee         
me       herjennemme       
te       herjennette       
he       herjennevät       

PASSIIVI
         herjettäneen      

PERFEKTI
lienen   herjennyt         
lienet   herjennyt         
lienee   herjennyt         
lienemme herjenneet        
lienette herjenneet        
lienevät herjenneet        

PASSIIVI
lienee   herjetty          
</pre></td>
								<td>&nbsp;&nbsp;&nbsp;</td>
								<td><pre> 
  en        herjenne
  et        herjenne
  ei        herjenne
  emme      herjenne
  ette      herjenne
  eivät     herjenne


  ei        herjettäne


  en    liene  herjennyt
  et    liene  herjennyt
  ei    liene  herjennyt
  emme  liene  herjenneet
  ette  liene  herjenneet
  eivät liene  herjenneet


  ei    liene  herjetty
</pre></td>
							</tr>
						</table>
						<table cellspacing="0" cellpadding="0" border="0">
							<tr>
								<td colspan="2" style="padding-bottom:10px;"><strong>Aktiivin imperatiivi</strong></td>
							</tr>
							<tr>
								<td><pre>PREESENS

(sinä)   herkeä            
(hän)    herjetköön        
(me)     herjetkäämme      
(te)     herjetkää         
(he)     herjetkööt        

PASSIIVI
         herjettäköön      

PERFEKTI

ole      herjennyt         
olkoon   herjennyt         
olkaamme herjenneet        
olkaa    herjenneet        
olkoot   herjenneet        

PASSIIVI
olkoon   herjetty          
</pre></td>
								<td>&nbsp;&nbsp;&nbsp;</td>
								<td><pre> 

  älä       herkeä
  älköön    herjetkö
  älkäämme  herjetkö
  älkää     herjetkö
  älköot    herjetkö


  älköön    herjettäkö



  älä      ole  herjennyt
  älköön   olko herjennyt
  älkäämme olko herjenneet
  älkää    olko herjenneet
  älkööt   olko herjenneet


  älköön   olko herjetty
</pre></td>
							</tr>
						</table>
						<table cellspacing="0" cellpadding="0" border="0">
							<tr>
								<td colspan="2" style="padding-bottom:10px;"><strong>Verbin nominaalimuodot</strong></td>
							</tr>
							<tr>
								<td><pre>I INFINITIIVI              
Lyhyempi muoto:            
         herjetä           

Pitempi muoto:             
         herjetäkseni      
         herjetäksesi
         herjetäkseen
         herjetäksemme
         herjetäksenne
         herjetäkseen

III  INFINITIIVI           
inessiivi    herkeämässä   
elatiivi     herkeämästä   
illatiivi    herkeämään    
adessiivi    herkeämällä
abessiivi    herkeämättä   
instruktiivi herkeämän     
                           
Passiivi
instruktiivi herjettämän   
                           
                           
</pre></td>
								<td>&nbsp;&nbsp;&nbsp;</td>
								<td><pre>  II INFINITIIVI
  inessiivi     herjetessä
  instruktiivi  herjeten

  Passiivi
  inessiivi     herjettäessä






  IV INFINITIIVI
  nominatiivi   herkeäminen
  partitiivi    herkeämistä
    

  I PARTISIIPPI 
  aktiivi       herkeävä
  passiivi      herjettävä

  II PARTISIIPPI 
  aktiivi       herjennyt
  passiivi      herjetty
</pre></td>
							</tr>
						</table>

					</div>
				</td>
			</tr></table>		</div>
		<div id="footer"><a href="http://www.oph.fi/"><img src="i/oph_logo_ymmarrasuomea.gif" width="157" height="35" alt="OPH" /></a></div>
	</div>
</body>
</html>
